【裁判字號】    97,審小上,78
【裁判日期】    970814
【裁判案由】    清償借款
【裁判全文】
臺灣高雄地方法院民事裁定            97年度審小上字第78號
上  訴  人  甲○○
被上訴人    元大商業銀行股份有限公司
法定代理人  乙○○
訴訟代理人  林益成
上列當事人間請求清償借款事件，上訴人對於民國97年5 月28日
本院鳳山簡易庭97年度鳳小字第1097號第一審判決提起上訴，本
院裁定如下：
    主    文
上訴駁回。
第二審訴訟費用新臺幣壹仟伍佰元由上訴人負擔。
    理    由
一、按對於小額程序第一審判決之上訴，非以其違背法令為理由
    ，不得為之；又上訴狀內應記載上訴理由，表明下列各款事
    項：1.原判決所違背之法令及其具體內容。2.依訴訟資料可
    認為原判決有違背法令之具體事實，民事訴訟法第436 條之
    24第2 項、第436 條之25分別定有明文。故對小額訴訟程序
    之第一審判決提起上訴時，其上訴狀或理由書應具體指摘原
    判決有何不適用法規或適用法規不當之情形，並揭示該法規
    之條項或其內容；若係成文法以外之法則，應揭示該法則之
    旨趣；倘為司法院解釋或最高法院之判例，則應揭示該判解
    之字號或其內容；如依民事訴訟法第469 條第1 款至第5 款
    所列情形為理由時，其上訴狀或理由書應揭示合於該條款之
    事實。如其上訴狀未依此項方法表明理由，其上訴即不合法
    ，應駁回其上訴。
二、經查，上訴人提起本件上訴，於上訴理由中係陳稱依其於債
    務協商期間所清償之數額核算結果，被上訴人之債權餘額應
    僅為19,730元，而非原判決所稱之26,360元（相差6,630 元
    ）等語。然清償數額之審酌認定，為原判決認定事實之權限
    ，而上訴理由除上開爭執外，就原判決有如何違背法令及其
    具體內容，或依訴訟資料可認為原判決有違背法令之具體事
    實等情，並未為任何之記載及主張。則依前開規定及說明，
    上訴人提起本件上訴為不合法，應予駁回。至上訴人若就被
    上訴人計算債權金額之方式有疑問，可逕向被上訴人為查詢
    ，被上訴人亦有上訴人為完整說明之義務，併予說明。另上
    訴理由所稱本件信用卡消費契約之利息及違約金之約定，屬
    定型化契約條款，對上訴人顯非公平，依消費者保護法第12
    條規定，應屬無效部分。經核該部分約定與民法第205 條最
    高利率之約定並未違背，且約定違約時應給付違約金，亦符
    合民法第250 條之規定，而此項約定，參酌其屬信用消費款
    之性質，而當事人得自由決定是否申請信用卡使用，並非無
    選擇之決定權，則上訴人此部分因無選擇權而無效之主張，
    尚難採信，亦併說明。
三、末按於小額訴訟之上訴程序，法院為訴訟費用之裁判時，應
    確定其費用額，民事訴訟法第436 條之19第1 項、第436 條
    之32第1 項定有明文。本件第二審裁判費用為1,500 元，應
    由上訴人負擔，爰併為裁定如主文第二項所示。
四、據上論結：本件上訴為不合法，依民事訴訟法第436 之32第
    1 項、第2 項、第436 條之19第1 項、第444 條第1 項前段
    、第95條、第78條，裁定如主文。
中    華    民    國    97    年    8     月    14    日
                            民事第二庭
                                審判長法  官  林紀元
                                      法  官  蘇姿月
                                      法  官  楊國祥
以上正本係照原本作成。
本裁定不得抗告。
中    華    民    國    97    年    8     月    14    日
                                      書記官  林怡君


司法院資訊處製作；財團法人民間司法改革基金會備份。
